【裁判字號】    98,易,1260
【裁判日期】    980619
【裁判案由】    竊盜
【裁判全文】
臺灣臺北地方法院刑事判決              98年度易字第1260號
公  訴  人  臺灣臺北地方法院檢察署檢察官
被      告  甲○○
上列被告因竊盜案件，經檢察官提起公訴（98年度偵緝字第1018
號），本院判決如下：
    主  文
甲○○竊盜，累犯，處有期徒刑陸月; 又竊盜，累犯，處有期徒
刑肆月; 又竊盜，處有期徒刑參月。應執行有期徒刑壹年。
    事  實
一、甲○○前於民國90年間，因犯恐嚇取財罪，經臺灣高等法院
    於92年1月24日以91年度上易字第1674號判處有期徒刑6月確
    定。於91年間，因犯妨害家庭罪，經臺灣板橋地方法院以91
    年度易字第1173號判處有期徒刑4月，提起上訴後，臺灣高
    等法院於91年7月26日以91年度上易字第1804號駁回上訴確
    定。上開二罪合併定應執行有期徒刑9月。又於92年間因犯
    偽造文書罪，經本院於92年11月21日以92年度訴字第1663號
    判處有期徒刑3月確定。上開各罪接續執行，於93年3月31日
    縮刑期滿執行完畢。
二、甲○○竟仍不知悔改:
  (一)與范盛森（另案偵查通緝中）共同基於意圖為自己不法所有
    之犯意聯絡，於97年12月5日15時許，在臺北市○○區○○
    路343巷35號1樓之「北玄財神宮」內，由范盛森負責把風，
    甲○○下手竊取丁○○所有置於椅子上之皮包1只（內有新
    臺幣【下同】3萬7000元、鑽錶1支【約值100萬元】、鑽戒4
    只【約值20萬元】、國民身分證2張、全民健康保險卡1張、
    郵局存摺3本、合作金庫銀存摺1本及第一商業銀行存摺1本
    等物）得手，甲○○分得現金1萬5000元，並於同日19時許
    ，與范盛森相偕持甫竊得之鑽戒4只至不知情之張素娥所經
    營址設臺北市○○區○○街2段41之1號「長春當舖」典當得
    款2萬元，悉由范盛森取走。甲○○於有偵查權限之機關知
    悉其竊盜罪嫌前，主動撥打電話至臺北市政府警察局中正第
    二分局廈門派出所員警聯繫，經該所警員丙○○與其聯繫後
    ，於98年1月16日主動至該派出所向該所員警郭又郡自首上
    情。
  (二)另行起意，復基於為自己不法所有之意圖，於98年3月中旬
    起至18日10時前內某時，行經臺北市大安區○○○路○段340
    巷40號，見乙○○所有自行車1部停放該處（廠牌: 捷安特
    ，型號:AS875CBU8，車架號碼:GN813187，顏色: 藍色，市
    價約3萬元），認有可乘之機，徒手竊取得手，供己代步使
    用。
  (三)另行起意，同基於為自己不法所有之意圖，於98年4月20 日
    5時許，在臺北市○○區○○路4段296號地下1樓頂好超商內
    ，徒手竊取戊○○所有置放於收銀台之黑色側背包1只（內
    有手電筒1支、鑰匙1串、小說1本等物，共約值1000元）。
  (四)嗣於同日5時40分許，甲○○騎乘上開腳踏車，並攜上開甫
    竊得之黑色手提包及手電筒，行經臺北市○○區○○街1號
    旁通化公園，為警查獲。
三、案經丁○○、乙○○、戊○○分別訴由臺北市政府警察局中
    正第二分局、大安分局報告臺灣臺北地方法院檢察署檢察官
    偵查起訴。
    理  由
一、訊據被告甲○○坦承於97年12月5日15時許，在臺北市○○
    區○○路343巷35號1樓之「北玄財神宮」內，竊取告訴人丁○○之皮包（內有新臺幣【下同】3萬7000元、鑽錶1支、鑽
    戒4只、國民身分證2張、全民健康保險卡1張、郵局存摺3本
    、合作金庫銀存摺1本及第一商業銀行存摺1本等物），以及
    於98年4月20日5時許，在臺北市○○區○○路4段296號地下
    1樓頂好超商內，竊手告訴人戊○○之黑色側背包等情不諱
    ，惟矢口否認竊取告訴人戊○○之手電筒、小說、鑰匙，以
    及否認竊取告訴人乙○○所有之上開捷安特腳踏車，並辯稱
    : 該腳踏車是我在98年農曆尾牙隔天即98年1月12日中午在
    萬華區○○街、桂林街品的跳蚤市場以1萬7000元買的，另
    手電筒是我在過年前去屈臣氏買的，我偷戊○○的側背包時
    ，裡面是空的云云。惟查:
  (一)證據能力事項:
    證人丁○○、張素娥、乙○○雖未於本院審理時到庭作證，
    但其等於警詢中所為之陳述，被告於本院調查證據時並不爭
    執，依刑事訴訟法第159條之5第2項規定，均得為證據，合
    先敘明。
  (二)97年12月5日竊盜部分:
    業據被告於本院審理時坦承不諱，並據證人丁○○於警詢時
    指陳在案（參偵4818號卷第12頁）。又被告竊得上開物品後
    ，即持所竊得之鑽戒4只，至不知情之張素娥所經營址設臺
    北市○○區○○街2段41之1號「長春當舖」典當得款2萬元
    ，亦為被告所不爭執，並據證人張素娥於警詢時陳述在案（
    參同上卷第13頁），且有張素娥所提供之收當物品登記簿、
    鑽戒照片2張、收當存根在卷可稽（參同上卷第24-26頁），
    足認被告就此部分出於任意性之自白，核與事實相符，而可
    採信。是被告與共犯范盛森共犯此一竊盜犯行，事證明確，
    洵堪認定。
  (三)98年3月18日10時許竊盜部分:
  (1)證人即告訴人乙○○於警詢時陳稱: 我於（18）日早上10時
    許，發現我今年3月中旬停放在臺北市大安區○○○路○段34
    0巷40號內捷安特，型號:AS875CBU8，車架號碼:GN813187，
    顏色: 藍色，市價約3萬元自行車失竊等語在案（參偵字第1
    0618號卷第6頁），並有捷安特出具之客戶售後服務卡及贓
    物認領保管單1張（參同上卷第23頁）在卷可考（參同上卷
    第30頁），足認證人乙○○所述非虛。又被告於前開查獲時
    、地，為警查獲時，其所騎乘之腳踏車，車色、品牌均與證
    人乙○○失竊之腳踏車相同，另腳踏車架之號碼標示亦為「
    GN813187」，此有當天所扣得之腳踏車照片1張、車架照片1
    張可考（參同上卷第29頁），與證人乙○○所失竊之腳踏車
    之車型、車色、車架號碼均相同。足認被告為警查獲時所騎
    乘之腳踏車確實係告訴人乙○○所失竊之物無疑。被告雖執
    上詞置辯，但被告未能舉證以實其說，空言抗辯，自難採信
    。且承前所述，告訴人乙○○所有之上開腳踏車，係於93年
    3 月中旬始停放於上址，而於3月18日10時許發覺失竊，是
    被告殊無可能在98年1月12日自跳蚤市場購得該車。足認被
    告就此部分之所辯，為卸責之詞，不足採信。從而，被告於
    上開時、地，竊取腳踏車之犯行，事證明確，洵堪認定。
  (四)98年4月20日5時許竊盜部分:
    業據證人戊○○於本院98年6月5日審理時結證: 當時我是在
    頂好上班，我把側背包放在收銀台後側，當天5點左右，我
    要去拿找不到，我調閱監視器看，看到被告拿走我的側背包
    裡面有鑰匙1串、小說1本、手電筒1支。手電筒是我在頂好
    購買電池所附的贈品。我取回手電筒時，裡頭所裝電池數量
    、廠牌都與我失竊的東西一樣等語在案，並有告訴人戊○○
    所出具之贓物認領保管單1張、監視錄影翻拍照片3張、扣案
    黑色手提包照片2張、手電筒照片1張在卷可查（參偵字第
    10618號卷第24-28頁）。質之被告坦承竊取告訴人戊○○所
    有之上開黑色手提包不諱，而被告復係在其甫竊得該物後不
    到1小時之時間即為警查獲，並當場扣得上開手電筒，在時
    間上亦極為密接，足認該扣案之手電筒確係告訴人戊○○所
    失竊之物無誤。被告否認竊得其他物品，為卸責之詞，不足
    採信。從而，被告竊取告訴人之黑色側背包及裝於其內之小
    說、鑰匙、手電筒等物之犯行，事證明確，堪予認定。
  (五)綜上，本件被告三次竊盜之犯行，均事證明確，洵堪認定，
    應依法論科。
三、被告先後三次竊盜犯行，核其所為均係犯刑法第320條第1項
    之竊盜罪。就97年12月5日竊盜部分，被告與范盛森間有犯
    意之聯絡及行為之分擔，均為共同正犯。又被告所犯上開三
    次竊盜犯行，犯意各別，行為互殊，應分論併罰之。被告前
    於90年間，因犯恐嚇取財罪，經臺灣高等法院判處有期徒刑
    6月確定。於91年間，因犯妨害家庭罪，經臺灣板橋地方法
    院判處有期徒刑4月確定。上開二罪合併定應執行有期徒刑9
    月。又於92年間因犯偽造文書罪，經本院判處有期徒刑3月
    確定。上開各罪接續執行，於93年3月31日縮刑期滿執行完
    畢。此有臺灣高等法院被告前案紀錄表在卷可稽。被告於受
    有期徒刑之執行完畢後，5年內再故意於97年12月5日（告訴
    人丁○○部分）及98年3月中旬至18日10時前內某時（告訴
    人乙○○部分），二次犯本件有期徒刑以上之罪，其此二次
    犯行均為累犯，均依刑法第47條第1項規定加重其刑。被告
    所為97年12月5日竊盜部分，係在有偵查權限之機關發覺前
    ，主動向員警郭又郡供承上情一節，業據證人郭又郡於本院
    審理時結證在卷，是其就此部分犯行，合於刑法第62條自首
    之規定，爰依法減輕其刑，並依法先加重而後減輕之。爰審
    酌被告為個人私利，以行竊滿足所須，並斟酌被告在97年12
    月5日竊盜部分所竊得之財產價值甚高，財物部分共達約123
    萬700 0元，另有甚多之證件等物，且迄今分毫未歸還被害
    人，惟其此部分犯後坦承犯行之態度; 另在98年3月中旬至
    98 年3月18日10前內某時所犯竊盜部分，被告竊得之財產價
    值約3萬元，惟告訴人已取回該車，但被告犯後否認犯行之
    態度; 又在98年4月20日竊盜部分，所得財物價值不高，約
    僅值1000元，被告坦承部分犯行，部分物品並已歸還予告訴
    人等一切情狀，就其所犯97年12月5日竊盜部分，量處有期
    徒刑6月、就所犯98年3月18日竊盜部分，量處有期徒刑4月
    、98年4月20日竊盜部分，量處如有期徒刑3月，並合併定應
    執行有期徒刑1年。
據上論斷，應依刑事訴訟法第284條之1、第299條第1項前段，刑
法第28條、第320條第1項、第47條第1項、第62條、第51條第5款
，判決如主文。
本案經檢察官楊智綸到庭執行職務
中    華    民    國    98    年    6     月    19    日
                  刑事第四庭    法  官  李桂英
上正本證明與原本無異。
如不服本判決應於收受送達後10日內向本院提出上訴書狀，並應
敘述具體理由；其未敘述上訴理由者，應於上訴期間屆滿後20日
內向本院補提理由書（均須按他造當事人之人數附繕本）「切勿
逕送上級法院」。告訴人或被害人如對於本判決不服者，應具備
理由請求檢察官上訴，其上訴期間之計算係以檢察官收受判決正
本之日期為準。
                                書記官  嚴君珮
中    華    民    國    98    年    6     月    19    日
附錄本案論罪科刑法條全文:
中華民國刑法第320條
（普通竊盜罪、竊佔罪）
意圖為自己或第三人不法之所有，而竊取他人之動產者，為竊盜
罪，處5年以下有期徒刑、拘役或5百元以下罰金。
意圖為自己或第三人不法之利益，而竊佔他人之不動產者，依前
項之規定處斷。
前二項之未遂犯罰之。


司法院資訊處製作；財團法人民間司法改革基金會備份。
